---
title: "r20220621_2"
output:
  html_document:
    keep_md: true
date: '2022-06-21'
---

```{r setup, include=FALSE}
knitr::opts_chunk$set(echo = TRUE)
```


## 라이브러리 불러오기
- 라이브러리를 불러오자. 

```{r}
# install.packages("dplyr")
library(dplyr)
```

#데이터 전처리 dplyr
-dplyr --> 10G이내
-data.table --> 50G이상

#데이터 불러오기

- select: 컬럼명 추출
- filter : 행 추출(조건식)
- group by :
- summarize() :
-99페이지에서 120까지 하면 된다
-파생변수
#경로 설정이 제대로 되지 않아서 이곳에 전체 주소 포함해서 불러옴
```{r}
mpg1 <- read.csv("C:/Users/human/Desktop/blog/data/mpg1.csv", stringsAsFactors = F)
```

#변수 이름 바꾸기

```{r}
data_rename <- mpg1 %>% 
  rename(transmission=trans, drive_methhod=drv, city = cty, highway=hwy)#줄임말 변수들을 풀어서 이름 변경
str(data_rename) # 잘변경 되었는지 확인
```

#방법 2의 체인 없이 하는 방법은 사용하지 않겠음

#빈도분석 count()

```{r}
count(mpg1, trans)
```

#특정 변수의 갯수 확인 table함수와 같은 기능

```{r}
table(mpg1$trans)
```

#class 함수에 넣기 데이터의 유형 확인

```{r}
class(count(mpg1, trans))
```

#데이터 열에서 일부 추출하기

```{r}
select_exam <- mpg1 %>% select(trans, cty)
str(select_exam)
```

#위의 행동으로 일부만 추출

```{r}
mpgcopy <- mpg1 %>% select(-trans, -cty)
str(mpgcopy)
# -를 사용해서 불필요한 부분을 제외한 데이터를 받을수 있음
```


#데이터 세트에서 행 추출 slice()

```{r}
slice_mpgdata <- mpg1 %>% slice(1,4,5)
str(slice_mpgdata)
#특정행을 잘라냄
```

#필터 사용하기
냄
```{r}
data_filter <- mpg1 %>% filter(trans == "auto")
data_filter2 <- filter(mpg1, trans =="auto")
str(data_filter)
#auto에 해당하는 데이터만 추출, 또한 위의 데이터는 똑같은 결과를 만들어
```

#최대와 최소 이외의 다양한 데이터 가공

```{r}
max(mpg1$cty)
mpg1 %>% filter(cty==max(cty))
```

#이외의 논리연산자는 filter를 사용해서 가능
#조건이 두가지일때 &를 사용
#or을 사용할때는|(shift + \)를 사용

#glimsa()는요약 확인 , R에서는 양방향으로 보내기 가능 -> 사용가능

#group_by는 왜쓰지? 비교하기 위해서

#연습 문제 6-4
```{r}
install.packages("ggplot2")
library(ggplot2)
diamonds <- diamonds
str(diamonds)
#cut범주별 평균가격 구하기
#컷번주는
count(diamonds, cut)
#종류는 5가지
que_1 <- diamonds %>% group_by(cut) %>% 
  summarise(mean = mean(price), n = n())
#위의 코드를 통해서 평균 가격을 확인할수있음
#mean함수를 사용할때 앞에 새로운 변수를 만들어주고 뒤에 서머라이즈 카운트를 넣어준다
#범주별 빈도와 비율 구하기
#빈도와 비율이니까 한번에 구하라는 문제로 해석

que_2 <- diamonds %>% group_by(cut) %>% summarise(n=n()) %>% 
  mutate(total = sum(n), pct = n / total*100)
#128페이지의 예제와 같은 문제이다
#우선 빈도를 구하고 그것을 n으로 지정, 이후 ,로 나눈후 비율을 구했다.

# 분류를 또 프리미엄과 아이디얼만 가지고 색변수 에서 DE만 추출하세요 그리고
# cut범주별로 색을 분류하고, 집단별 빈도와 가격 평균을 구하시오 한줄에
#--> 더이상 생각하기 귀찮아서 다음에 시간나면 시도

```



